sk-SK: Športový tovar > Interiérové hry > Stolný tenis > Sieťky a stĺpiky na stolný tenis: Sieťky na stolný tenis; Stĺpiky na stolný tenis
tr: Spor Malzemeleri > İç Mekan Sporları > Pinpon > Pinpon File ve Direkleri: Pinpon Ağları; Pinpon Direkleri
sl-SI: Športna oprema > Igre v zaprtih prostorih > Namizni tenis > Mrežice in stebrički za namizni tenis: Mrežice za namizni tenis; Stebrički za namizni tenis
pl: Sprzęt sportowy > Gry towarzyskie > Tenis stołowy > Siatki i słupki do tenisa stołowego: Siatki do tenisa stołowego; Słupki do tenisa stołowego
ja: スポーツ用品 > 室内競技・室内ゲーム > 卓球 > 卓球ネット・ポスト: 卓球ネット; 卓球ポスト
el: Αθλητικά είδη > Παιχνίδια εσωτερικού χώρου > Πινγκ πονγκ > Δίχτυα και στύλοι πινγκ πονγκ: Δίχτυα πινγκ πονγκ; Στύλοι πινγκ πονγκ
nb: Sportsutstyr > Innendørsspill > Bordtennis > Bordtennisnett og -stenger: Bordtennisnett; Bordtennisstenger
bg-BG: Спортни стоки > Игри на закрито > Пинг-понг > Мрежи и стълбове за пинг-понг: Мрежи за пинг-понг; Стълбове за пинг-понг
ru: Спортивные товары > Игры в помещении > Настольный теннис > Сетки и стойки для настольного тенниса: Сетки для настольного тенниса; Стойки для настольного тенниса
hu: Sportszerek > Beltéri játékok > Asztalitenisz > Asztalitenisz-hálók és -oszlopok: Asztalitenisz-hálók; Asztalitenisz-oszlopok
fi: Urheilutarvikkeet > Sisäpelit > Pingis > Pingisverkot ja pylväät: Pingisverkot; Pingispylväät
th: อุปกรณ์กีฬา > เกมในร่ม > ปิงปอง > ตาข่ายและเสาโต๊ะปิงปอง: ตาข่ายโต๊ะปิงปอง; เสาโต๊ะปิงปอง
de: Sportartikel > Indoor - Aktivitäten > Tischtennis > Tischtennisnetze und -pfosten: Tischtennisnetze; Tischtennispfosten
vi: Dụng cụ thể thao > Các môn thi đấu trong nhà > Bóng bàn > Cột và lưới bóng bàn: Lưới bóng bàn; Cột bóng bàn
lt-LT: Sporto prekės > Kambario žaidimai > Stalo tenisas > Stalo teniso tinkleliai ir tinklelių stovai: Stalo teniso tinkleliai; Stalo teniso tinklelių stovai
sv: Sportartiklar > Inomhussporter > Bordtennis > Bordtennisnät och nätställningar: Bordtennisnät; Ställningar till bordtennisnät
pt-PT: Artigos de desporto > Jogos em interior > Pingue Pongue > Postes e redes de pingue-pongue: Redes de pingue-pongue; Postes de pingue-pongue
cs: Sportovní potřeby > Indoorové aktivity > Ping pong > Síťky a výsledkové tabule na stolní tenis: Síťky na stolní tenis; Sloupky na stolní tenis
nl: Sportartikelen > Binnenspelletjes > Pingpong > Pingpongnetten en -paaltjes: Pingpongnetten; Pingpongpaaltjes
zh-CN: 体育用品 > 室内游戏 > 乒乓球用品 > 乒乓球网与网架: 乒乓球网; 乒乓球网架
pt-BR: Artigos esportivos > Jogos internos > Pingue-pongue > Redes e suportes para pingue-pongue: Redes para pingue-pongue; Postes para pingue-pongue
ko: 스포츠용품 > 실내용 게임 > 탁구 > 탁구대 네트/지주: 탁구대 네트; 탁구대 지주
es: Equipamiento deportivo > Juegos de interior > Ping pong > Postes y redes de ping pong: Redes de ping pong; Postes de ping pong
en: Sporting Goods > Indoor Games > Ping Pong > Ping Pong Nets & Posts: Ping Pong Nets; Ping Pong Posts
it: Articoli sportivi > Giochi indoor > Ping pong > Reti e supporti ping pong: Reti da ping pong; Pali da ping pong
hr-HR: Sportska oprema > Igre u zatvorenom > Ping pong > Mreže i stupovi za ping pong: Mreže za ping pong; Stalci za ping pong
zh-TW: 體育用品 > 室內運動 > 桌球 > 桌球網/桌球柱: 桌球網; 桌球柱
fr: Équipements sportifs > Jeux d’intérieur > Ping Pong > Filets et poteaux de ping pong: Filets de ping pong; Poteaux de ping pong
da: Sportsartikler > Indendørsspil > Bordtennis > Bordtennisnet og -stolper: Bordtennisnet; Bordtennisstolper
ro-RO: Articole sportive > Jocuri de interior > Ping-pong > Fileuri și stâlpi de ping-pong: Fileuri de ping-pong; Stâlpi de ping-pong